臺灣桃園地方法院刑事判決　　　　　　　96年度易字第1022號
公　訴　人　臺灣桃園地方法院檢察署檢察官
被　　　告　甲○○
　　　　　　　　　　5號
　　　　　　　　　　（現在台灣桃園看守所羈押中）
上列被告因竊盜案件，經檢察官提起公訴（96年度偵字第15365
號），被告於本院審理時，就被訴事實為有罪之陳述，經本院告
知簡式審判程序意旨，並聽取公訴人及被告之意見後，本院合議
庭裁定依簡式審判程序審理，本院判決如下：
    主  文
甲○○竊盜，累犯，處有期徒刑伍月，如易科罰金，以新臺幣壹
仟元折算壹日，並應於刑之執行前令入勞動場所強制工作年。
    事  實
一、甲○○前於94年間因竊盜案件，經本院以94年度壢簡字第21
    07號刑事簡易判決判處拘役40天，如易科罰金，以銀元300
    元即新臺幣900 元折算1 日確定，於95年4 月18日執行完畢
    。復於95年間因竊盜案件，經本院以95年度壢簡字第319 號
    刑事簡易判決判處拘役40日，如易科罰金，以銀元300 元即
    新臺幣900 元折算1 日確定，於95年6 月9 日易科罰金執行
    完畢（於本案均不構成累犯）。又於95年間因竊盜案件，經
    本院以95年度易字第1679號刑事判決判處有期徒刑3 月、3
    月，應執行有期徒刑4 月，如易科罰金，以新臺幣1,000 元
    折算1 日確定，於96年1 月24日執行完畢。再於96年間因竊
    盜案件，經本院以96年度簡字第51號刑事判決判處有期徒刑
    4 月，如易科罰金，以新臺幣1,000 元折算1 日確定，於96
    年6 月7 日執行完畢（於本案均構成累犯）。詎仍不知悔改
    ，竟意圖為自己不法之所有，於96年7 月4 日凌晨2 時50分
    許，在桃園縣中壢市○○路25 0號對面，見乙○○所有停放
    於該處之車牌號碼DW-9907 號自用小客車車門未鎖，即徒手
    開啟車門並進入車內竊取放置於該自用小客車內之現金新台
    幣100 元（10元硬幣10個），得手後於路旁點數竊得之財物
    數額時，旋為乙○○當場發覺並報警查獲。
二、案經桃園縣政府警察局中壢分局報告臺灣桃園地方法院檢察
    署檢察官偵查起訴。
    理  由
一、本件被告甲○○所犯係死刑、無期徒刑或最輕本刑為3 年以
    上有期徒刑以外之罪，其於準備程序中就被訴事實為有罪之
    陳述，經本院告知簡式審判程序之旨，並聽取當事人意見後
    ，經本院合議庭依刑事訴訟法第273 條之1 第1 項規定裁定
    由受命法官獨任進行簡式審判程序，合先敘明。
二、上揭犯罪事實，業據被告甲○○於警詢以迄本院審理中坦承
    不諱，核與被害人乙○○於警詢中指述情節相符，復有贓物
    領據保管單1 紙附卷可稽。足認被告前揭任意性自白與事實
    相符，應堪採信。綜上所述，本件事證明確，被告犯行洵堪
    認定，應予依法論罪科刑。
三、核被告所為，係犯刑法第320 條第1 項普通竊盜罪。被告前
    於95年間因竊盜案件，經本院以95年度易字第1679號刑事判
    決判處有期徒刑3 月、3 月，應執行有期徒刑4 月，如易科
    罰金，以新臺幣1,000 元折算1 日確定，於96年1 月24日執
    行完畢。再於96年間因竊盜案件，經本院以96年度簡字第51
    號刑事判決判處有期徒刑4 月，如易科罰金，以新臺幣1,00
    0 元折算1 日確定，於96年6 月7 日執行完畢，此有臺灣高
    等法院被告前案紀錄表在卷可稽，被告於有期徒刑執行完畢
    後5 年內，故意再犯本件有期徒刑以上之罪，為累犯，應依
    刑法第47條第1 項之規定，加重其刑。爰審酌被告正值青壯
    ，四肢健全，竟不思以己力謀生，反貪圖不勞而獲，除前開
    構成累犯之竊盜前科外，另於94年間因竊盜案件，經本院以
    94年度壢簡字第2107號刑事簡易判決判處拘役40天，如易科
    罰金，以銀元300 元即新臺幣900 元折算1 日確定，於95年
    4 月18日執行完畢。復於95年間因竊盜案件，經本院以95年
    度壢簡字第319 號刑事簡易判決判處拘役40日，如易科罰金
    ，以銀元300 元即新臺幣900 元折算1 日確定，於95年6 月
    9 日易科罰金執行完畢，且被告前因竊盜罪入監執行，執行
    完畢出監後未及1 月，即再度竊取他人財物而犯本件竊盜犯
    行，顯無悔改之意。而被告本次所竊財物雖僅有100 元，價
    值尚輕，惟被告前開數次竊盜犯行中，已有數次係以相同手
    法侵入他人車輛竊取財物，僅因歷次所竊財物或為手機1 支
    、或為香菸1 包，價值均甚微小而未經重典論科，惟被告竟
    不知反省，多次於刑之執行完畢後未幾，即再犯竊盜犯行，
    且頻率日益密切，顯見被告全然不思悛悔，其本次所竊財物
    價值雖微，惟其惡性甚大，已非能僅以竊得之財物價值據以
    衡量。惟另衡諸本次竊盜得手後旋即為被害人發覺並報警查
    獲，所竊財物業已返還被害人等一切情狀，量處如主文所示
    之刑，並諭知易科罰金之折算標準。
四、按保安處分中之強制工作，旨在對嚴重職業性犯罪及欠缺正
    確工作觀念或無正常工作因而犯罪者，強制其從事勞動，學
    習一技之長及正確之謀生觀念，使其日後重返社會，能適應
    社會生活。刑法第90條第1 項規定：有犯罪之習慣或因遊蕩
    或懶惰成習而犯罪者，得於刑之執行前，令入勞動場所，強
    制工作。此係本於保安處分應受比例原則之規範，使保安處
    分之宣告，與行為人所為行為之嚴重性、行為人所表現之危
    險性及對於行為人未來行為之期待性相當之意旨而制定，而
    由法院視行為人之危險性格，決定應否令入勞動處所強制工
    作，以達預防之目的（最高法院94年台上字第6519號判決意
    旨參照）。而被告於本院審理中屢次供稱：我於94年間因犯
    竊盜罪執行完畢出監後，曾工作半年多，但是因為個性愛玩
    ，所以就沒做了。而且因為與父親吵架而離家，父親看我是
    無業遊民，很討厭我，我沒有辦法回家。沒有工作的期間，
    都是用偷來的前去買東西吃，除了行竊以外，沒有其他方式
    拿到錢。有年長的老先生看我可憐，會給我幾百元過生活，
    如果他沒有給我錢，第七公園那邊有一個管理員，人很好，
    也會給我錢，除此之外就沒有了。我因為沒有工作也沒有其
    他管道取得生活費，而生活無以為繼，才行竊去買東西吃。
    這段時間如果不行竊，我就活不下去，竊盜就是我維生的方
    法等語在卷。查被告正值青壯，詎竟僅因貪圖玩樂而無心工
    作，嗣非但不思謀求正當工作以獲取固定生活收入，反期望
    不勞而獲，仰賴善心路人不定時接濟生活費用，待金錢花用
    殆盡之際，即以竊盜維持生活，甚且自稱若不行竊即無以維
    生，竊盜即為被告生活之方法，是被告顯然欠缺正確工作觀
    念，且因無正常工作因而犯罪，實有強制其從事勞動，學習
    一技之長及正確謀生觀念之必要。而被告於本院審理中復主
    動陳稱：「我願意去強制工作。我希望強制工作能夠讓我把
    心靜下來」等語甚明，顯見被告亦深知其就自主遷善仍有惰
    性，始希冀藉強制工作之驅策，以積極矯正好逸惡勞之習性
    。另依上揭被告前科紀錄，被告於94年11月1 日犯竊盜罪，
    經本院以94年度壢簡字第2107號刑事簡易判決判處拘役40天
    ，於95年4 月18日拘役執行完畢後；又於96年2 月13日再犯
    竊盜罪，經本院以95年度壢簡字第319 號刑事簡易判決判處
    拘役40日，於95年6 月9 日易科罰金執行完畢；旋又於95年
    9 月26日、95年9 月27日再為竊盜犯行，經本院以95年度易
    字第1679號刑事判決判處有期徒刑3 月、3 月，應執行有期
    徒刑4 月，於96年1 月24日徒刑執行完畢；竟再於96年2 月
    6 日又犯竊盜罪，經本院以96年度簡字第51號刑事判決判處
    有期徒刑4 月，甫於96年6 月7 日徒刑執行完畢；詎竟於執
    行完畢出監後未及1 月，即再度竊取他人財物而犯本件竊盜
    犯行，益見被告前經監獄執行後及法院判處罪刑後仍未悛悔
    ，一再犯案，據此不僅彰顯其確有犯罪之習慣，益見其法規
    範意識薄弱，復未能深自內省，亟思改過遷善，尤徵單憑施
    予刑罰制裁，殊難收矯正被告竊盜惡習之功，毫無收戒除其
    不勞而獲劣性之效，職是，僅藉刑之執行既不足以徹底根絕
    惡性，自有另謀其他處遇方式之必要，俾能矯其頑習並防杜
    再犯，爰依刑法第90條第1 項之規定，於刑之執行前，令被
    告入勞動場所，強制工作3 年，以資矯治。
據上論斷，應依刑事訴訟法第273 條之1 第1 項、第299 條第1
項前段，刑法第320條第1 項、第41條第1 項前段、第47條第1項
、第90條第1 項、第2 項，判決如主文。
本案經檢察官許曉微到庭執行職務。
中　　華　　民　　國　　96　　年　　8 　　月　　16　　日
                  刑事第十一庭  法　官　林蕙芳
以上正本證明與原本無異。
如不服本判決，應於判決送達後10日內向本院提出上訴狀（應附
繕本），其未敘述上訴理由者，應於上訴期間屆滿後20日內補提
理由書狀於本院，上訴於臺灣高等法院。
  　　　　　　　　　　　　　　　書記官　李佩玲
中　　華　　民　　國　　96　　年　　8 　　月　　20　　日
附錄論罪科刑依據之法條：
中華民國刑法第320條第1項（普通竊盜罪）
意圖為自己或第三人不法之所有，而竊取他人之動產者，為竊盜
罪，處 5 年以下有期徒刑、拘役或 5 百元以下罰金。
